# 企业在开发支出归集过程中，取得的相关收入的处理办法

提问人：山野孤鹜 时间：2014-10-18 16:48:42
请问各位，企业在开发支出开始资本化至停止资本化资本化期间，可能会取得一些收入。例如报废材料的处置和生产出的一些产品的销售收入，以上收入应当冲减开发支出账面价值还是应该直接确认为当期损益呢？

回答人：chenyiwei
在研发过程中产生的报废材料处置、试生产产品对外出售收入等零星收入，可冲减研发支出。

提问人：山野孤鹜 时间：2014-10-18 18:48:16
感谢陈版答疑。请问有没有理论依据？因为有意见认为可不充减开发支出，直接确认为当期损益。在建工程的相关处理在准则讲解中有明确，但开发支出并未明确。谢谢

回答人：chenyiwei
尚未达到可供使用状态的研发项目，其性质上类似于尚未达到预定可使用状态的在建工程，因此应采用类似的原则处理。